臺灣臺中地方法院刑事判決　　　　　　　　　　　　九十三年度易字第二七二二號
　　公　訴　人　臺灣臺中地方法院檢察署檢察官
　　被　　　告　乙○○
右列被告因竊盜等案件，經檢察官提起公訴（九十三年度偵字第一九五五二號），本
院合議庭裁定由受命法官獨任進行簡式審判程序，判決如左：
    主  文
乙○○行使偽造私文書，足以生損害於他人，處有期徒刑肆月，如易科罰金，以佰
元折算壹日，扣案丙○○名義之變造重型機車駕駛執照上乙○○之相片壹枚及在順昌
當鋪九十三年十一月二日載有丙○○名義之當票存根聯上偽造之指印壹枚均沒收；又
竊盜，處有期徒刑參月，如易科罰金，以參佰元折算壹日；應執行有期徒刑伍月，如
易科罰金，以佰元折算壹日，扣案丙○○名義之變造重型機車駕駛執照上乙○○之
相片壹枚及在順昌當鋪九十三年十一月二日載有丙○○名義之當票存根聯上偽造之指
印壹枚均沒收。
    事實及理由
一、事實部分：
    乙○○前因軍法逃亡案件，經空軍防砲警衛司令部於民國八十七年十二月二十八
    日以八七怡和字第一五六七三號發布通緝在案，其為規避警方查緝及隱匿通緝犯
    身分，竟意圖為自己不法之所有，於八十九年十月間，在臺中市○○路二二九巷
    五號四樓其兄丙○○住處房間內，竊取丙○○所有之重型機車駕駛執照一張（所
    涉親屬間竊盜部分罪嫌未據告訴），得手後，即基於變造特種文書之犯意，先將
    竊得之前揭駕照上丙○○之相片一枚撕下後，換貼其自己之相片一枚，而變造該
    紙駕照，復基於行使變造特種文書之概括犯意，自八十九年十月間起迄九十三年
    十一月五日止，期間遇警盤查身分或臨檢之際，連續出示前揭變造後之駕照多次
    ，表示其為丙○○本人，供警查驗身分，而持以向員警行使之，足生損害於丙○○本人之利益、交通部對於駕照管理及司法警察機關對於通緝犯查緝之正確性。
    嗣於九十三年十一月一日二十二時三十分許，行經臺中市○○街與成功路口，見
    丁○○所有車牌號碼ＴＦ—九二八０號機車之坐墊疏未關妥，置物箱內置有黑色
    皮包一只，竟另基於為自己不法所有之意圖，徒手竊取該黑色皮包一只得手（內
    有珠寶一批，包括鑽石戒指五只、玉戒指一只、黃寶石戒指一只、紅寶石戒指二
    只、玉墜子一條、Ｋ白金項鍊二條及現金新臺幣（下同）一千元（起訴書誤載為
    二千元），珠寶價值共約五十萬元）。翌日，乙○○隨即前往臺中縣太平市○○
    路八六八號「順昌當鋪」，復承前行使變造特種文書之犯意及基於偽造暨行使偽
    造私文書之犯意，將前揭變造駕駛執照持交由不知情之當舖負責人陳惠雲核對身
    分，並由陳惠雲登錄駕照上之丙○○姓名及年籍等個人資料於當票存根上而行使
    之，且為取信於該當鋪人員，乙○○復偽造丙○○之指印一枚於該紙當票存根上
    ，表示係丙○○本人向順昌當鋪典當竊得鑽石戒指中之一只，再交由陳惠雲收執
    而行使之，足生損害於丙○○本人，計當得款項四千元。嗣經丁○○循線向順昌
    當鋪查詢獲悉並前往指認後報警處理，而於同年月五日十四時三十分許，乙○○
    持玉墜子一條再度前往順昌當鋪欲典當玉墜子之際，經陳惠雲通知警方到場，乙○○又持前開變造之駕駛執照供警查驗身分而行使之之際，為警察覺有異當場查
    獲，並自乙○○身上起出鑽石戒指四只、玉戒指一只、黃寶石戒指一只、紅寶石
    戒指二只、玉墜子一條、Ｋ白金項鍊一條等物。
二、本件被告乙○○所犯均係死刑、無期徒刑、最輕本刑為三年以上有期徒刑以外之
  罪，其於準備程序中就被訴事實為有罪之陳述，經告知簡式審判程序之旨，並聽
    取公訴人及被告之意見後，本院合議庭認為適宜而裁定由受命法官獨任進行簡式
    審判程序。
三、本案證據：
    (一)證人即被害人丙○○指訴（見偵卷第一四頁警詢筆錄）。
    (二)證人即被害人丁○○指訴（見偵卷第一一頁至第一二頁警詢筆錄、第四三頁至
      第四四頁偵訊筆錄）。
    (三)證人即順昌當鋪負責人陳惠雲證述（見偵卷第一五頁至第一六頁警詢筆錄、第
      四五頁至第四六頁偵訊筆錄）。
    (四)證人即製作遭竊鑽戒戒台師傅陳岳裕證述（見偵卷第一七頁警詢筆錄、第四六
      頁偵訊筆錄）。
    (五)貼有被告相片一枚於丙○○名義之變造重型機車駕駛執照一張（見偵卷第二四
      頁）。
    (六)順昌當鋪九十三年十一月二日載有丙○○名義之當票存根聯一紙及其上偽造之
      指印一枚（見偵卷第二三頁）。
    (七)贓物認領保管單一紙及贓物照片二張（見偵卷第二一頁、第二六頁）。
    (八)順昌當鋪現場照片（見偵卷第二五頁）。
    (九)搜索扣押筆錄暨扣押物品目錄表各一份（見偵卷第一八頁至第二十頁）。
    (十)國防部中部地方軍事法院檢察署九十三年十二月二十日審實字第０九三０００
七四０三號函覆之被告通緝相關資料（見本院卷）。
    (十一)被告之自白。
    (十二)臺灣高等法院被告全國前案紀錄表一份。
四、公訴意旨就被告所為偽造暨行使偽造私文書犯行部分雖漏未起訴，惟本院認此部
    分與公訴人起訴經判決有罪之連續行使變造特種文書部分有牽連犯之裁判上一罪
    之關係存在，應為起訴效力範圍所及，依審判不可分原則，本院自得併予審究，
    且依刑法第五十五條之規定從較重之行使偽造私文書罪論處，並與竊盜罪定其應
    執行刑，附此敘明。
五、應依刑事訴訟法第二百七十三條之一第一項、第二百九十九條第一項前段、第三
    百十條之二、第四百五十四條第一項，刑法第二百十六條、第二百十條、第二百
    十二條、第三百二十條第一項、第五十五條、第四十一條第一項前段、第五十一
    條第五款、第三十八條第一項第二款、第二百十九條，罰金罰鍰提高標準條例第
    一條前段、第二條，判決如主文。
六、如不服本判決，應於判決送達後十日內，向本院提出上訴狀（須附繕本），上訴
    於臺灣高等法院臺中分院。
本案經檢察官甲○○到庭執行職務
中      華      民      國    九十三    年     十二     月    三十一    日
      臺灣臺中地方法院刑事第八庭
                                          法  官   吳   崇  道
右正本證明與原本無異。
                                          書記官
中      華      民      國    九十三    年     十二     月    三十一    日
附錄論罪科刑法條
刑法第二百十條
偽造、變造私文書，足以生損害於公眾或他人者，處五年以下有期徒刑。
刑法第二百十二條
偽造、變造護照、旅券、免許證、特許證及關於品行、能力、服務或其他相類之證書
、介紹書，足以生損害於公眾或他人者，處一年以下有期徒刑、拘役或三百元以下罰
金。
刑法第二百十六條
行使第二百十條至第二百十五條之文書者，依偽造、變造文書或登載不實事項或使登
載不實事項之規定處斷。
刑法第三百二十條
意圖為自己或第三人不法之所有，而竊取他人之動產者，為竊盜罪，處五年以下有期
徒刑、拘役或五百元以下罰金。
意圖為自己或第三人不法之利益，而竊佔他人之不動產者，依前項之規定處斷。
前二項之未遂犯罰之。
